臺灣彰化地方法院刑事判決　
110年度訴字第388號
公  訴  人  臺灣彰化地方檢察署檢察官
被      告  張正國



                  
選任辯護人  簡文修律師(法扶律師)
被      告  李哲緯


指定辯護人  蔡宜宏律師
被      告  蘇秀桃


指定辯護人  薛力榮律師
被      告  洪琬惠


指定辯護人  楊瓊雅律師
上列被告因傷害等案件，經檢察官提起公訴（109年度偵字第620
1號），本院判決如下：
    主  文
㈠張正國犯攜帶兇器強盜罪，累犯，處有期徒刑捌年。又犯恐嚇
  取財罪，累犯，處有期徒刑貳年。應執行有期徒刑玖年。未扣
  案之犯罪所得新臺幣貳佰參拾肆萬元沒收，於全部或一部不能
  沒收或不宜執行沒收時，追徵其價額。
㈡ 李哲緯犯攜帶兇器強盜罪，處有期徒刑柒年貳月。又犯恐嚇取
  財罪，處有期徒刑捌月。應執行有期徒刑柒年陸月。未扣案之
  犯罪所得新臺幣伍萬元沒收，於全部或一部不能沒收或不宜執
  行沒收時，追徵其價額。
㈢ 蘇秀桃犯恐嚇取財罪（兩罪），各處有期徒刑陸月，如易科罰
  金，以新臺幣壹仟元折算壹日。應執行有期徒刑捌月，如易科
  罰金，以新臺幣壹仟元折算壹日。未扣案之犯罪所得新臺幣伍
  萬元沒收，於全部或一部不能沒收或不宜執行沒收時，追徵其
  價額。
㈣洪琬惠犯恐嚇取財罪，處有期徒刑陸月，如易科罰金，以新臺
  幣壹仟元折算壹日。未扣案之犯罪所得新臺幣壹萬元沒收，於
  全部或一部不能沒收或不宜執行沒收時，追徵其價額。　
    犯罪事實
一、 蘇秀桃（美容師代號26）、洪琬惠（美容師代號23）與代
    號BJ000-A109030之女子(美容師代號66，曾於妨害性自主案
    件之卷證中經檢方隱匿真實姓名，以下援用起訴書簡稱「甲
    ○」)均係址設彰化縣○村鄉○○○0段00號「小娘娘按摩店」之
    美容師。張正國（綽號「阿鴻」）常帶 李哲緯(綽號「阿哲
    」)去按摩店消費，由 李哲緯擔任其司機，並聽從張正國指
    示行事。張正國因前往上址「小娘娘按摩店」消費而結識 
    蘇秀桃，張正國曾表示欲追求 蘇秀桃而與之關係密切。108
    年8月23日夜間，張正國陪同 蘇秀桃前往小娘娘護膚店上班
    ，張正國與 李哲緯在該處消費，聽聞美容師之間互有嫌隙
    （甲○向店經理打小報告稱洪琬惠偷拿客人「廖董」的錢，
    而 蘇秀桃是洪琬惠的好朋友， 蘇秀桃及洪琬惠為此對甲○
    心生不滿），張正國藉口表示要處理這件事，乃先由蘇秀桃
    找甲○進來包廂，張正國假意稱要買時段帶甲○、 蘇秀桃、
    洪琬惠一起出去吃宵夜，甲○不疑有他，搭上 李哲緯所駕00
    0-0000號自用小客車，與同車之張正國、 蘇秀桃、洪琬惠
    離開小娘娘護膚店。惟一行人並未去吃宵夜，張正國指示 
    李哲緯駕車至臺中公園，於翌日（108年8月24日）凌晨0時3
    0分許，張正國在公園內質問甲○為何打小報告，此時張正國
    另與 李哲緯共同意圖為自己不法所有，基於以強暴方式使
    人交付財物之強盜犯意聯絡，由張正國指示 李哲緯駕車返
    回住處拿取手槍兩支（無證據證明有殺傷力），之後再回到
    臺中公園搭載張正國等人。接著張正國指示 李哲緯駕車帶
    甲○等人陪其前往臺中市○○區○○路00號之「俏王妃酒店」消
    費，在路途中，張正國持上述2支手槍向甲○稱「槍打到會死
    人」等語，致甲○心生畏懼，且張正國在「俏王妃酒店」又
    藉口甲○曾擅自作主帶想要帶另名美容師一同外出，斥責甲○
    私自灌單，要求甲○道歉、支付和解金，張正國在眾目睽睽
    之下出手朝甲○臉頰打多個巴掌，造成甲○受有臉頰、嘴唇腫
    脹之傷害，致使甲○心裡感受壓制而無法抗拒，當場將其所
    使用之台中銀行帳戶(帳號000000000000)金融卡交給張正國，
    並告知金融卡密碼，張正國隨即指示李哲緯帶同洪琬惠持該金
    融卡去提款。洪琬惠眼見事情演變成強盜行為，超乎預期，
    但礙於張正國身上有槍且暴戾兇狠，仍依張正國指示，與李
    哲緯於附表一編號1所示之時間、地點，持上開金融卡提領
    每日最高限額之現金15萬元，再返回「俏王妃酒店」，並將
    該15萬元交付予張正國。取款後，張正國發現甲○帳戶內竟
    有數百萬元的存款，乃與 李哲緯共同接續前述強盜犯意聯
    絡，由張正國向甲○表示每喝完1杯酒可減少和解金10萬元等
    語，藉此強迫方式把甲○灌醉而使之無法抗拒後，再由 李哲
    緯開車載甲○、 蘇秀桃、洪琬惠至彰化縣彰化市「依蝶汽車
    旅館」休息，於108年8月24日上午10時許， 李哲緯再從「
    依蝶汽車旅館」搭載張正國、 蘇秀桃、洪琬惠與甲○前往張
    正國友人位於臺中市○區○○街000號住處休息。甲○於上述期
    間，因遭毆打及灌酒，身體虛弱，昏睡甚久，張正國又指示
    洪琬惠在附表一編號2、3所示時間、地點提領甲○的存款，
    另開口向洪琬惠借款20萬元，洪琬惠不敢不從，均依指示提
    款並交給張正國，又返回彰化拿取自己所有的20萬元，再回
    到臺中交錢給張正國。 蘇秀桃、洪琬惠於目睹上述事件、
    洪琬惠也交出金錢給張正國後，均自行返回彰化休息（詳細
    經過情形如附件甲編號㈠至㈢所示）。
二、張正國、 李哲緯覬覦甲○的存款，乃接續上述為自己不法之
    所有之意圖，計畫以剝奪行動自由、言詞恐嚇等方式使甲○
    繼續交付財物，於甲○酒醒後，即藉口其臉頰仍然腫脹而不
    讓其離去，且扣留甲○使用的手機，使其無法對外求援，並
    以言詞恐嚇甲○交付提款卡，供張正國、 李哲緯取款花用。
    然而甲○在小娘娘護膚店工作20多年來從未請假，卻自108年
    8月24日起無故曠職，使店經理戊○○十分擔心，不斷打電話
    找尋其下落。 蘇秀桃、洪琬惠自忖甲○與張正國外出一事與
    其等有關，卻發生後續的強盜事件，怕遭牽連，均不願誠實
    向店經理告知甲○的處境。張正國於108年8月26日上午聯絡
    洪琬惠，要求洪琬惠陪同張正國、 李哲緯及甲○南下遊玩，
    表示要讓甲○承擔債務，並以甲○的存款返還其向洪琬惠借得
    之20萬元。洪琬惠明知甲○非借款人，沒有還款義務，是遭
    拘禁、恐嚇才會不得已交出財物，然洪琬惠為拿回其借予張
    正國的20萬元，乃與張正國、 李哲緯共同基於妨害甲○行動
    自由、恐嚇取財的犯意聯絡，相約在彰化伊蝶汽車旅館會合
    後，搭乘 李哲緯所駕的小客車，與張正國及甲○一起南下至
    臺南關子嶺、雲林古坑劍湖山世界等處遊玩，並按日提領甲
    ○存款。於108年8月27日晚上，洪琬惠因故與張正國爭吵後
    打電話予 蘇秀桃， 蘇秀桃明知洪琬惠想利用張正國挾持甲
    ○的機會從甲○存款中取回20萬元，仍與張正國、 李哲緯、
    洪琬惠共同基於共同妨害甲○行動自由、恐嚇取財的犯意聯
    絡，於同日深夜搭乘計程車南下找張正國等人，並於28日凌
    晨1時許來到台南關仔嶺，陪同他們繼續至高雄等處遊玩、
    領錢，使甲○繼續處於行動不自由且孤立無援的狀態，所取
    得之金錢全部被張正國拿走，並供 李哲緯、 蘇秀桃、洪琬
    惠等人消費，直至108年8月29日下午一行人才返回彰化（取
    款時、地及領取人如附表一編號4、5、6所示，詳細經過情
    形如附件甲編號㈢、㈣、㈤所示）。
三、張正國、 李哲緯又接續前述剝奪行動自由、恐嚇取財的犯
    意，由張正國自行或指示 李哲緯開車，繼續帶甲○至臺中大
    里、梧棲、彰化埤頭、北斗、基隆等各處之酒店、旅館、餐
    廳、KTV、養生會館消費，每日提領15萬元至最高上限，取
    得甲○帳戶內之存款花用（提款情形如附表一編號7至10、12
    所示，詳細經過情形如附件甲編號㈤、㈥、㈦、㈧所示）。
四、 蘇秀桃、洪琬惠於108年8月29日下午從南部回到彰化之前
    ，雖然跟著四處旅遊、消費及領取甲○存款，惟張正國卻沒
    有依約返還20萬元予洪琬惠。返回彰化之後， 蘇秀桃、洪
    琬惠還是承接前述恐嚇取財、妨害甲○行動自由的共同犯意
    ，為了還錢之事不時與張正國聯絡。隨後洪琬惠決定離職，
    準備搬離小娘娘宿舍， 蘇秀桃仍陪著張正國或 李哲緯挾持
    甲○至彰化、臺中各處消費遊玩，在此期間繼續花用甲○的存
    款，提領用甲○的存款， 蘇秀桃並獲得張正國分給她的出場
    費。108年9月1日晚上至翌日凌晨，張正國帶甲○與 蘇秀桃
    、洪琬惠約在台中秀泰影城見面，談論如何返還向洪琬惠所
    借的20萬元（洪琬惠向張正國表示 李哲緯挑起誤會，佯稱
    洪琬惠想要把借款灌水成40萬元，洪琬惠表明其只想要拿回
    20萬元借款。張正國說他要以5萬元資遣亂傳話的小弟 李哲
    緯）。張正國告知洪琬惠要將其所欠的20萬元借款交由甲○
    承擔、歸還，但要從其中扣除5萬元用以資遣 李哲緯，也就
    是讓甲○拿5萬元出抵付洪琬惠的債務（實際上交給李哲瑋）
    ，甲○只須還給洪琬惠15萬元。洪琬惠向張正國稱甲○的宿舍
    還有現金，張正國即指示 李哲緯帶 蘇秀桃到宿舍去拿甲○
    的現金鈔票合計5萬元，兩人於108年9月2日凌晨1時11分返
    回小娘娘護膚店拿錢，再回到臺中後把錢交給 李哲緯， 李
    哲緯又從中拿給 蘇秀桃、洪琬惠各1萬元當出場費（提款情
    形如附表一編號7至10、11所示，詳細經過情形如附件甲編
    號㈤、㈥、㈦、㈧所示）
五、甲○歷經上述遭剝奪行動自由、恐嚇取財之期間，直至108年9
    月3日凌晨0時許，甲○在附表一編號12地點領取15萬元交付張
    正國後，張正國才在彰化縣○○鄉00號快速道路附近之7-11超
    商外釋放甲○，讓其返回小娘娘護膚店（見附件甲編號㈧所示
    ）。　　
六、甲○因遭張正國恐嚇不得報警，一直不敢向他人吐露前述遭
    遇。惟張正國、 李哲緯、 蘇秀桃又共同基於剝奪行動自由
    ，及意圖為自己不法所有之恐嚇取財犯意聯絡，張正國於10
    8年10月1日上午7時許打電話到小娘娘護膚店給 蘇秀桃，要
    求 蘇秀桃把電話拿給正在工作的甲○，張正國向甲○佯稱要
    還錢給她，邀約甲○至附近的「大盛釣蝦場」見面，並要求甲
    ○攜帶一個不透明的袋子來裝錢，見面時即叫甲○上車來點數
    現金，甲○一時失慮而單獨上車，張正國卻未交還金錢，另
    指示 李哲緯開車載甲○前往 蘇秀桃位於彰化縣○○鎮○○路0段
    000巷00弄00號住處。後來 蘇秀桃亦返家，張正國即在 蘇
    秀桃住處稱要向甲○開口借錢，並要求甲○交出上開台中銀行
    帳戶金融卡，甲○表示其未攜帶金融卡，張正國遂指示李哲緯
    、 蘇秀桃前往甲○位於上開「小娘娘按摩店」之宿舍拿取金
    融卡，且要求甲○以手機通訊軟體LINE視訊方式，告知 蘇秀
    桃其上開金融卡放置地點，甲○因畏懼再曾遭張正國毆打，
    於心生畏懼之下，遂依張正國指示，將上開金融卡放置地點
    告知 蘇秀桃，嗣 蘇秀桃取得上開金融卡返回上址住處後，
    將上開金融卡交付予張正國，之後張正國帶同甲○陸續前往
    臺中市、臺北市、臺南市關仔嶺等各地，且期間張正國復指示
     李哲緯或甲○，於附表二編號1至5所示之時間、地點，持上
    開甲○所使用之台中銀行帳戶金融卡提款，提領款項均交付
    予張正國，供張正國或 李哲緯消費花用。直至108年10月5
    日凌晨0時6分許，甲○將在附表二編號5提領款項交付予張正
    國後，張正國才把車子交給甲○，讓甲○獨自一人在深夜駕車
    返回彰化（詳細經過情形如附件甲編號㈨、㈩、、所示）。
    甲○回到小娘娘護膚店後，因害怕接二連三遭張正國恐嚇取
    財，始向店經理戊○○透露上情，並報警處理。
七、案經甲○訴由彰化縣警察局彰化分局報請臺灣彰化地方檢察
    署檢察官偵查起訴。
    理  由
一、證據能力之說明：
　㈠被告洪琬惠之辯護人爭執證人甲○、戊○○、共同被告張正國、
     李哲緯、 蘇秀桃等人警詢筆錄之證據能力（本院卷㈡第20
    頁），而上述警詢陳述均為審判外之陳述，依刑事訴訟法第
    159條第1項之規定，不予援用作為本案之證據。
　㈢本判決所引用其餘被告以外之人之供述證據，檢察官、被告
    四人及辯護人等人均不爭執證據能力，本院審酌該等證據取
    得過程並無瑕疵，與本案待證事實復具相當關聯性，以之為
    本案證據尚無不當，認得為本案證據，依刑事訴訟法第159
    條之5規定，均有證據能力。又本判決引用為證據之非供述
    證據部分，與本案待證事實間均具有關連性，且無證據證明
    係公務員違背法定程序所取得，是依刑事訴訟法第158條之4
    之反面解釋，自有證據能力。
二、被告四人之答辯（含辯護意旨）：
　㈠被告張正國承認於前述時、對甲○實施傷害罪及恐嚇取財犯行
    ，且承認有拿到附表一、二所示的甲○存款，並花用一空，
    及坦承持有玩具手槍，惟否認有強盜、妨害行動自由之犯意
    （本院卷第337頁），辯稱：持槍的目的不是要恐嚇甲○，而
    是要去酒店消費時攜帶槍枝防身。甲○未受拘禁，行動自由
    ，可以自由使用手機，有回電給經理戊○○，語氣正常。甲○
    酒醒後，不知道如何面對綽號「地瓜」之男友，所以決定與
    大家南下遊玩，出入人潮眾多的遊樂場、夜市等處，如果甲
    ○自認受到挾制或恐嚇，不可能不向他人求救。又甲○自9月3
    日返回工作地點後，也沒有向任何人提起遭到不法侵害，甚
    至10月1日還第二次與張正國見面，如果曾遭強盜，不可能
    有如此的作法。 
  ㈡被告 李哲緯否認犯行，辯稱：伊只是單純的司機（本院卷第
    337頁），108年9月、10月幫張正國開車共拿到兩萬餘元（
    本院卷第349頁）。甲○和張正國是男女朋友，甲○的行動沒
    有受限，張正國沒有脅迫甲○做什麼事（本院卷第9頁）。甲
    ○亦於審理時證稱 李哲緯未對她出言恐嚇或限制她的行動自
    由，自不足以認定被告 李哲緯參與犯行。
  ㈢被告洪琬惠否認犯行，辯稱：108年8月23日晚上甲○約我們出
    去吃宵夜，不知道會發生後面的事情。後來甲○叫我幫他領
    錢給張正國。108年8月25日中午甲○和張正國說領出來的錢
    不夠花，叫我借錢給他們，所以我晚上拿20萬元去給張正國
    ，甲○說會還我20萬元。隔天張正國聯絡叫我跟他們出去玩
    ，之後他們帶我去台南關子嶺，又去劍湖山玩，8月27日凌
    晨回去關子嶺，但是甲○都不還我錢，我很生氣，我打電話
    叫 蘇秀桃來找我們，因為我和張正國、 李哲緯、甲○之間
    有些不愉快，我怕被打死。 蘇秀桃凌晨有坐計程車來關子
    嶺找我們。8月29日回來中部，我開車載甲○和張正國去台中
    的洗車場牽車，之後他們走了，錢沒有還我。之後我都沒有
    跟張正國和甲○出去玩了，他們去哪裡我不知道。我在小娘
    娘做到8月31日就離職，9月1日日晚上收拾宿舍的行李，接
    獲電話說甲○跟張正國要跟我講欠款的事情，並說 李哲緯說
    我要向甲○討欠款40萬元（有手機通訊文字為證），9月2日
    凌晨我約 蘇秀桃去台中跟張正國和甲○講這件事情是誤會，
    張正國和甲○把我留在台中公園，說欠我的20萬從中扣除5萬
    元給 李哲緯，當作把張正國小弟 李哲緯資遣的資遣費，意
    思是只要還我15萬元，我不敢不同意，不知道他身上還有什
    麼東西。張正國和甲○叫 蘇秀桃和 李哲緯去小娘娘宿舍拿
    甲○的現金5萬元， 蘇秀桃拿回5萬元現金後，張正國拿給 
    李哲緯， 李哲緯拿到錢就分給我和 蘇秀桃各1萬元。之後
    我沒有再跟他們接觸，我連夜搬離小娘娘，我怕又被他們威
    脅，我的錢也沒有拿回來。上述出遊期間甲○的行動自由沒
    有受限，甲○為了騙男友「地瓜」，不敢讓男友知道她跟張
    正國出去，才會拜託我不要說出實情，並且把我當成擋箭牌
    。
　㈣被告 蘇秀桃否認犯行，辯稱：108年8月23日晚上甲○約我們
    出去吃宵夜，不知道會發生後面的事情。8月25日我在台中
    大昌街陪甲○過一夜之後，回去田中拿衣服來台中給甲○換，
    但她沒有換，我就回來彰化，沒有與他們同行南下去玩。事
    後我接獲洪琬惠的電話，叫我去陪她（什麼原因我忘了），
    我搭計程車南下到關子嶺，凌晨到達旅館找他們，我被張正
    國罵，我很生氣，1個人睡在路邊，後來又跟他們去高雄，
    直到8月29日下午才回到彰化田中，晚上我去小娘娘上班。8
    月30日凌晨我去台中大里春天溫泉泡湯旅館找張正國、 李
    哲緯談洪琬惠的事情。隔天我又跟張正國、 李哲緯、甲○去
    台中梧棲，彰化埤頭、北斗各處吃喝唱歌。9月1日晚上至2
    日凌晨我們去台中找張正國，甲○拿她的鑰匙給我，要我回
    去拿5萬元給甲○，甲○拿給張正國，張正國各拿1萬元給我和
    洪琬惠。10月1日張正國、甲○、 李哲緯等人來我家，叫我
    去幫甲○拿提款卡，我拿回來交給甲○，之後甲○和張正國去
    了哪裡，做什麼事情，我不知道。上述期間，張正國給我不
    到10萬元，應該有5萬元。我跟甲○是好朋友，甲○行動沒有
    受限，第一時間甲○報警是由我陪同，不知道甲○後來為何對
    我提告。
三、認定犯罪事實所憑的證據及理由：
　㈠本案相關時段提領甲○帳戶存款之取款人、時間、地點及提款
    金額等事實，分別如附表一、二所示，業經被告四人坦承無
    訛，並經證人甲○證述在卷，且有各次取款之監視錄影翻拍
    照片、財金資訊股份有限公司提供之跨行提款資料，及臺中
    商業銀行檢送之甲○帳戶交易明細表在卷可稽，此部分事實
    先予認定。
　㈡108年8月23日晚上被告張正國邀約甲○、 蘇秀桃、洪琬惠等
    人外出吃宵夜，卻指示被告 李哲緯開車帶甲○等人去臺中公
    園談論甲○向店經理打小報告的事，接著帶甲○去「俏王妃酒
    店」，甲○遭灌醉，後來又被張正國帶往四處投宿、消費，
    每日都從甲○帳戶提領15萬元之上限交給被告張正國花用等
    情，業經甲○於本院審理時證述詳盡（甲○之證詞摘錄整理如
    附件乙所示），被告張正國亦承認確實有拿到並花用這些存
    款。惟關於本事件的詳細經過形，經核對卷證資料，起訴書
    之犯罪事實欄並沒有詳細記載（包括被告等人每一天帶甲○
    去了哪些地方，有哪一些人同行及他們為什麼同行）。本院
    依照警方提供的偵查報告（其中比對各被告的手機基地台位
    置）、小娘娘店經理戊○○提供的手機畫面擷圖、被告 蘇秀
    桃提供的手機定位紀錄、財金資訊公司提供的跨行提款資料
    ，就客觀證據相互參照後，於準備程序向四位被告分別確認
    各日行程、活動或提款行為，將本案相關事件的詳細經過情
    形整理如附件甲所示，且為被告等人所不爭執（見本院卷㈡
    第22至25頁），並經證人甲○於本院審理時確認無訛。從而
    關於附件甲所載之事實經過，亦可認定。
　㈢本案緣起於被告張正國要幫洪琬惠出氣，張正國以此為藉口
    於108年8月23日深夜將甲○帶出場：
　　依甲○於本院審理時之證詞：甲○在服務其他客人時， 蘇秀
    桃找甲○過來包廂，張正國表示要買單帶甲○出場去吃宵夜，
    卻於108年8月23深夜至翌日凌晨把甲○帶至臺中公園談論關
    於甲○向經理打小報告的事情，表示要毆打甲○，替被告洪琬
    惠出氣，又叫被告 李哲緯回去拿槍，然後把甲○帶往「俏王
    妃酒店」，在路途了亮槍並稱該槍打了會死人，於「俏王妃
    酒店」又藉口甲○曾擅自作主帶想要帶另名美容師一同外出
    ，斥責甲○私自灌單，要求甲○道歉、支付和解金，被告張正
    國在眾目睽睽之下出手打甲○臉頰巴掌多下，造成甲○受有臉
    頰、嘴唇腫脹之傷害，因而交付提款卡給張正國，供其任意
    花用存款，後來十餘日均因行動遭受限制而無法任意離開（
    甲○相關證詞詳見附件乙），所述與下列證據互核一致：⑴證
    人戊○○於本院審理時證稱：「甲○在小娘娘工作20幾年，就
    我所知她從來沒有休假過。也從來沒有像本案這樣失蹤過。
    （案發時）我覺得奇怪的地方是，一個從來不會休假的人，
    怎麼沒有來上班…我電話一直打…有一次聯絡到洪琬惠，因為
    我一直打，她們也是很煩，她們跟我說沒有什麼事情，甲○
    在睡覺，所以才會有那張照片（指洪琬惠傳給戊○○的照片）
    ，就是要我放心，不要再一直找…。一開始他們都敷衍我，
    沒有人願意告訴我發生什麼事情」等語（本院卷㈡第226至23
    2頁，其餘證詞見附件丙）。證人戊○○既證述甲○20幾年來從
    不請假，卻在案發期間內無故曠職，又聯絡不上，十分違常
    ，可見甲○之行動自由確實遭受限制。⑵觀諸被告洪琬惠於10
    8年8月24日上午傳送給證人戊○○之照片，乍看之下甲○雖然
    呈現睡覺樣貌，但照片放大後仔細觀看可見其嘴唇狀似腫起
    ，左手握著一個白色東西靠在左側臉頰處，甲○於本院審理
    時解釋稱：「當時我臉被打，嘴巴腫，左手拿的是冰敷袋，
    裡面裝冰塊」（本院卷㈠第537頁、本院卷㈡第217頁），足證
    甲○當時確有受傷。⑶關於甲○曾向經理表示洪琬惠偷客人「
    廖董」之錢一事，證人戊○○於本院證述其確有聽聞甲○提起
    ，且在甲○108年9月3日被釋放回來後，還在與經理談論洪琬
    惠是否要還錢給「廖董」（本院卷㈡第238頁），並有戊○○提
    供的LINE對話內容可佐（本院卷㈡第539頁），足見在案發前
    甲○向店經理打小報告的事情，可能引起被告洪琬惠對甲○的
    不滿。被告張正國、 李哲緯、 蘇秀桃均坦承案發當日其等
    有到臺中公園說到甲○打小報告的事，但若非被告 蘇秀桃、
    洪琬惠告知被告張正國，張正國不可能會知道美容小姐間發
    生如此嫌隙，而專程把甲○帶到臺中公園談論此事。⑷綜合前
    情，本案張正國在深夜把甲○帶往臺中公園談論此事，應是
    藉口為了幫洪琬惠出氣，且 蘇秀桃與洪琬惠是好朋友（洪
    琬惠一通電話就可以讓 蘇秀桃三更半夜坐計程車南下，見
    後述）， 蘇秀桃與張正國關係良好（證人洪琬惠於本院證
    稱張正國曾表示想要追求 蘇秀桃， 蘇秀桃亦證稱案發當日
    是張正國送她去上班），因而 蘇秀桃才會特意找甲○進來包
    廂與張正國談話，並由張正國佯稱要請客吃宵夜為理由，把
    甲○帶出場而引發後續事件。
　㈣犯罪事實一之部分，被告張正國亮槍、毆打甲○，進而將甲○
    灌醉的舉動，足以使甲○心理、身體上受到壓制而不能抗拒
    ，被告張正國、 李哲緯以此方式共同實施強盜行為，但不
    能證明被告洪琬惠、 蘇秀桃參與其中：
　  ⑴被告張正國將甲○帶往「俏王妃酒店」前曾經叫被告 李哲
      緯回去拿槍一事，業經甲○與 李哲緯於本院審理時證述在
      卷（本院卷㈡第216頁、第83頁）。在前往酒店的路途中，
      被告張正國有亮出手槍，並說槍打了會死人，除經甲○於
      本院審理時證述在卷外，證人即被告 蘇秀桃亦於本院審
      理時證述確有在路途中看到張正國拿槍出來（本院卷㈢第3
      1頁）。隨後被告張正國在「俏王妃酒店」又藉口甲○曾擅
      自作主帶想要帶另名美容師一同外出，斥責甲○私自灌單
      ，要求甲○道歉、支付和解金，張正國在眾目睽睽之下出
      手打甲○臉頰巴掌多下，造成甲○受有臉頰、嘴唇腫脹之傷
      害，已如前述。則以當時情境而論，甲○在槍枝、暴力的
      恫嚇下，交付提款卡給張正國供其取款之行為，應該已經
      處於無法抗拒的程度，與強盜罪之構成要件相符。接著被
      告張正國命被告 李哲緯帶洪琬惠去提領15萬元，發現甲○
      存款竟高達數百萬元之後，被告張正國又向甲○表示「每
      喝1杯酒可減少和解金10萬元」，藉此強迫方式把甲○灌醉
      而使之無法抗拒後，再由 李哲緯開車載甲○至彰化縣彰化
      市「依蝶汽車旅館」及臺中市○區○○街000號友人住處休息
      ，期間張正國又指示洪琬惠在附表一編號2、3、4所示地
      點提領甲○的存款，都是在甲○酒醉未醒、身體不適的狀況
      下進行的取款行為，仍屬強盜行為之繼續犯行，此部分事
      實，堪以認定。
　　⑵惟被告 蘇秀桃、洪琬惠於上述時間雖有陪同甲○前往臺中
      公園、「俏王妃酒店」、「依蝶汽車旅館」及臺中市大昌
      街之張正國友人住處，然此段期間內尚無法證明 蘇秀桃
      、洪琬惠與張正國、 李哲緯有犯意聯絡，乃因其二人與
      甲○為多年在小娘娘護膚店工作的同事，縱彼此有些許嫌
      隙，衡情尚不致施以強盜，否則日後在職場上如何相處？
      且在甲○處於酒醉不醒、身體受傷虛弱的狀態下，被告張
      正國除命被告洪琬惠代為領取甲○存款外，又另外開口向
      被告洪琬惠借款20萬元，洪琬惠不敢不從，乃返回彰化拿
      取、提領自己所有的20萬元，再回到臺中交錢給張正國，
      業經被告洪琬惠於本院準備程序供述在卷，並有洪琬惠提
      出之提款紀錄（臺灣企銀二林分行帳號00000000000號帳
      戶存摺封面及内頁紀錄影本，附於本院卷㈡第43至45頁)可
      參，被告張正國亦承認上情。由前情觀之，洪琬惠不但於
      附表一編號1至4所示之時間、地點提領甲○的存款，甚至
      連自己的存款都被要求交付給張正國，原本打算教訓甲○
      打小報告的事情演變至此，應已超乎洪琬惠、 蘇秀桃所
      預期，洪琬惠應是礙於被告張正國身上有槍且暴戾兇狠，
      只好依張正國指示。起訴書記載被告 蘇秀桃、洪琬惠與
      被告張正國、 李哲緯就上述犯行互有犯意聯絡云云，容
      嫌速斷，無法證明。
　㈤犯罪事實二、三、四、五之部分，被告張正國或 李哲緯將甲
    ○帶至各處消費、遊玩，遂行剝奪行動自由及恐嚇取財的犯
    行，被告洪琬惠、 蘇秀桃參與其中部分犯行：
　　⑴張正國於甲○酒醒後，藉口其臉頰仍然腫脹而不讓其離去，
      且扣留甲○使用的手機，使其無法對外求援，縱使讓甲○回
      撥電話，也會在旁邊監視，使甲○無法自由陳述，並以言
      詞恐嚇甲○交付提款卡，供張正國、 李哲緯取款花用，業
      據甲○於本院審理時證述在卷（參件附件乙），且證人戊○
      ○亦證稱：「（甲○不在的那段時間）我打給洪琬惠和 蘇
      秀桃，她們都有接。但是我打給甲○，她不會馬上接，比
      如我早上打，下午她才會回我」，顯見甲○無法自由接聽
      、回應電話，無法正常上班、不能任意離開，確實是處於
      行動受到限制之狀態。被告四人雖辯稱其等陪同甲○至各
      地旅館、遊樂場及夜市消費是旅遊、行動自由，但甲○證
      稱：「張正國帶我去關子嶺、高雄各處，是因為不讓我回
      去，他是換地點，不是去玩樂，也有去劍湖山、嘉義文化
      路夜市，他們去夜市買衣服，我站在旁邊看」（本院卷㈡
      第206頁）、「（這段期間）張正國沒有打我，我有給他
      錢，他不會打我。但我還是會怕，因為我有被打過，槍也
      是有亮出來，心理陰影還在」（本院卷㈡第207頁），足證
      被告張正國、 李哲緯將甲○帶往各處消費之目的，是讓甲
      ○行蹤無法被掌握，且在此期間雖未再以強暴、脅迫之手
      段使其交付財物，但仍是在甲○心理狀態不自由的情境下
      取其金錢，乃符合恐嚇取財罪之構成要件。又刑法第28條
      之共同正犯，只須參與人間具有犯意之聯絡，行為之分擔
      ，不必每一階段犯行均經參與。被告 李哲緯聽從被告張
      正國指示去取槍，供張正國持之恫嚇甲○，已如前述，且
      被告洪琬惠、 蘇秀桃均曾聽張正國說 李哲緯是張正國的
      跟班小弟（見本院卷㈢第29頁、第59頁之證述內容），曾
      表示要「資遣」小弟 李哲緯（詳後述），應認被告張正
      國犯罪所得之財物，本會與被告 李哲緯共同分享，是不
      論犯罪事實二、三、五所示之犯行被告 李哲緯是否全程
      參與，應認其與被告張正國間本具有共同犯意之聯絡，且
      各自分擔部分犯行，自屬共同正犯無疑。
　　⑵張正國於108年8月26日上午聯絡洪琬惠，要求洪琬惠陪同
      張正國、 李哲緯及甲○南下遊玩，表示甲○願意幫她償還
      其向洪琬惠借得之20萬元。被告洪琬惠遂與之相約在彰化
      伊蝶汽車旅館會合後，搭乘 李哲緯所駕的小客車，與張
      正國及甲○一起南下至臺南關子嶺、雲林古坑劍湖山世界
      等處。惟於108年8月27日晚上，被告洪琬惠因故與張正國
      爭吵後打電話予 蘇秀桃，被告 蘇秀桃於同日深夜搭乘計
      程車南下找張正國等人，並於28日凌晨1時許來到台南關
      仔嶺，陪同他們繼續至高雄等處遊玩、領錢，所取得之金
      錢全部被張正國拿走，並供被告 李哲緯、 蘇秀桃、洪琬
      惠等人消費，直至108年8月29日下午一行人才返回彰化（
      取款時、地及領取人如附表一編號4至6所示），上述出遊
      動機及經過情節，業經被告洪琬惠於本院準備程序供述在
      卷。被告 蘇秀桃、洪琬惠都知道甲○非借款人，並無償還
      義務，乃是遭拘禁、恐嚇才會不得已交出財物，也知道店
      經理戊○○及甲○的男友都還在找尋甲○下落，卻參與上述犯
      行，使甲○更難脫離張正國等人的控制，被告洪琬惠並依
      張正國指示提領甲○存款，目的是想要在張正國挾持、控
      制甲○的期間內，從甲○存款中取回洪琬惠借給張正國的20
      萬元。惟張正國在南下期間卻沒有依約返還20萬元予洪琬
      惠。為了此事， 蘇秀桃、洪琬惠返回彰化之後，仍不時
      與張正國聯絡、商討如何返還借款。被告 蘇秀桃後續又
      陪著張正國或 李哲緯挾持甲○至彰化、臺中各處消費遊玩
      ，在此期間繼續花用甲○的存款，提領用甲○的存款， 蘇
      秀桃並獲得張正國分給她的出場費。上述被告 蘇秀桃、
      洪琬惠所為，使甲○繼續處於行動不自由且孤立無援的狀
      態。應認被告洪琬惠、 蘇秀桃於此段期間內，與被告張
      正國、 李哲緯等人具有共同犯意之聯絡及行為分擔，亦
      為共同正犯（提款情形見附表一編號7至10，詳細經過情
      形見附件甲編號㈤、㈥、㈦）。
　　⑶108年9月1日晚上至翌日凌晨，被告張正國帶甲○與被告 蘇
      秀桃、洪琬惠約在台中秀泰影城見面，談論如何返還向洪
      琬惠所借的20萬元。被告洪琬惠向張正國表示被告 李哲
      緯挑起誤會，佯稱洪琬惠想要把借款灌水成40萬元，被告
      洪琬惠表明其只想要拿回20萬元借款（此部分被告洪琬惠
      另有提出LINE之對話證明，見本院卷㈠第581頁）。張正國
      說他要以5萬元資遣亂傳話的小弟 李哲緯。張正國告知洪
      琬惠要將其所欠的20萬元借款交由甲○承擔歸還之責，但
      要從其中扣除5萬元用以資遣 李哲緯，也就是讓甲○拿5萬
      元出來給 李哲緯，然後再還給被告洪琬惠15萬元即可。
      被告洪琬惠向張正國稱甲○的宿舍還有現金，被告張正國
      即指示 李哲緯帶 蘇秀桃到宿舍去拿甲○的現金鈔票合計5
      萬元，兩人於108年9月2日凌晨1時11分返回小娘娘護膚店
      拿錢，再回到臺中後交給 李哲緯， 李哲緯又從中拿給 
      蘇秀桃、洪琬惠各1萬元當出場費等情，乃經洪琬惠於本
      院準備程序供述在卷，且經甲○於本院審理時證述在卷，
      亦為被告張正國、 蘇秀桃、洪琬惠所不爭執，上述經過
      事實堪以認定。被告洪琬惠、 蘇秀桃明知甲○沒有幫張正
      國還錢的義務，但兩人仍以上述方式讓甲○再度受有財產
      之損害，而被告 李哲緯、張正國則以製造誤會、資遣小
      弟、甲○願意幫忙還錢等種種奇怪之名義，指示被告 蘇秀
      桃、洪琬惠從事上述行為，其四人均明知甲○在整個過程
      中毫無意思決定權，只能任其等擺佈，雖各懷不同之鬼胎
      ，但都想從甲○的財物中獲得利益，仍難謂無犯意聯絡及
      行為分擔，應認其四人就此部分犯行均屬共同正犯。
　㈦犯罪事實六之部分，被告張正國、 李哲緯共同佯稱要還款，
    誘使甲○於108年10月1日與其等見面，進而指示被告 蘇秀桃
    前往宿舍拿取甲○的提款卡，被告三人再次實施恐嚇取財、
    剝奪行動自由之犯行：
　　⑴被告張正國於108年10月1日上午7時許打電話給 蘇秀桃，要
      求被告 蘇秀桃在小娘娘護膚店把電話拿給甲○，張正國向
      甲○佯稱要還錢給她，邀約甲○至附近的「大盛釣蝦場」見
      面，並要求甲○攜帶一個不透明的袋子來裝錢，見面時即
      叫甲○上車來點數現金，甲○一時失慮而單獨上車。張正國
      另指示 李哲緯開車載甲○前往 蘇秀桃位於彰化縣○○鎮○○
      路0段000巷00弄00號住處，被告 蘇秀桃返家後，被告張
      正國在被告 蘇秀桃住處改口稱要向甲○借錢，並要求甲○
      交出上開台中銀行帳戶金融卡，甲○表示其未攜帶金融卡，
      被告張正國遂指示被告李哲緯、 蘇秀桃前往甲○位於上開
      「小娘娘按摩店」之宿舍拿取金融卡，且要求甲○以手機
      通訊軟體LINE視訊方式，告知被告蘇秀桃其上開金融卡放
      置地點，甲○因畏懼再曾遭張正國毆打，於心生畏懼之下
      ，遂依張正國指示，將上開金融卡放置地點告知 蘇秀桃
      ，嗣 蘇秀桃取得上開金融卡返回上址住處後，將上開金
      融卡交付予被告張正國，之後被告張正國帶同甲○陸續前
      往臺中市、臺北市、臺南市關仔嶺等各地，且期間被告張正
      國復指示 李哲緯或甲○，於附表二編號1至5所示之時間、
      地點，持上開甲○所使用之台中銀行帳戶金融卡提款，提
      領款項均交付予張正國，供張正國或 李哲緯消費花用。
      直至108年10月5日凌晨0時6分許，甲○將在附表二編號5提
      領款項交付予張正國後，張正國才把車子交給甲○，讓甲○
      獨自一人在深夜駕車返回彰化等情，業據甲○於本院審理
      時證述詳實（見附件乙所示摘錄之證詞），被告張正國、
       李哲緯、 蘇秀桃對上述客觀事實亦無爭執。
　　⑵由上可知，被告張正國騙甲○要還錢，把甲○帶到 蘇秀桃住
      處才改說要借款，且指示被告 蘇秀桃回宿舍幫甲○拿提款
      卡，顯見被告 蘇秀桃是張正國所信任的人，則其等三人
      彼此間應有犯意聯絡及行為分擔，核屬共同正犯無疑。且
      被告 蘇秀桃從一開始108年10月1日起就參與犯行，其不
      能對於後續的犯罪情節諉稱不知，自應就此段期間（108
      年10月1日至5日）甲○遭剝奪行動自由、恐嚇取財之犯行
      全部負責。
　㈧對被告四人所辯不採之理由：
　　⑴被告張正國亮槍的行為會使甲○產生恐懼，已如前述，被告
      張正國是否另外有防身的目的，並不重要。被告張正國亮
      槍、打人的行為，不但使甲○感到害怕，連被告洪琬惠都
      不得不拿出20萬元來借給張正國，可見被告洪琬惠、 蘇
      秀桃都知道當時甲○的處境十分艱難。被告四人卻辯稱：
      甲○遭毆打後在酒店內聊聊天就沒事了，甲○反而對張正國
      產生愛意，與張正國成為男女朋友，甲○主動提供存款給
      張正國花用、主動要幫張正國還錢云云，凡此均與常情嚴
      重違背，無足可採。
　　⑵被告 李哲緯雖辯稱只是擔任司機云云，惟衡以被告 李哲
      緯聽從被告張正國指示去取槍，供張正國持之恫嚇甲○，
      被告洪琬惠、 蘇秀桃均曾聽張正國說 李哲緯是張正國的
      跟班小弟（見本院卷㈢第29頁、第59頁之證述內容），且
      被告張正國曾表示要「資遣」小弟 李哲緯，均已說明如
      前，另衡以被告張正國與 李哲緯除本案外，還涉其多件
      相類刑案，業經臺灣高等法院臺中分院以110年度上訴字
      第184號判決確定（本院卷㈠第443頁至491頁），應認被告
      張正國犯罪所得之財物，本會與被告 李哲緯共同分享，
      兩人具有共犯關係，被告 李哲緯辯稱其只是單純幫張正
      國開車的司機云云，不可採信。
　　⑶被告等人辯稱甲○為了騙男友地瓜，不敢讓男友知道她跟張
      正國出去，才會拜託洪琬惠不要說出實情，把洪琬惠當成
      擋箭牌云云，然甲○於本院審理時證稱：「我怎麼可能（
      白白給他們錢），那是我的辛苦錢」（本院卷㈡第170頁）
      、「我當時有男友，我跟張正國不是男女朋友」（本院卷
      ㈡第194至195頁）、「張正國不算是我的客人，案發前我
      看過張正國兩次」（本院卷㈡第175頁），已說明她不可能
      為了張正國對男友說謊，也不可能白白把辛苦錢送給張正
      國。況證人戊○○亦於本院證稱甲○20多年來從未請過假，
      豈可能為了上述原因無故曠職、平白損失大筆金錢，被告
      等人上述辯解完全不合常情。
　　⑷被告等人辯稱：甲○自9月3日返回工作地點後，沒有向任何
      人提起遭到不法侵害，甚至10月1日還第二次與張正國見
      面，如果曾遭強盜，不可能有如此的作法。但甲○於本院
      審理時已解釋稱：「9月3日回來之後，到10月1日再次跟
      張正國出去，我沒有報警是因為張正國有恐嚇我不能說。
      10月5日回來之後，我想有二就有三，我沒有那麼多錢給
      他，所以才報警」（本院卷㈡第201頁），且甲○證稱第二
      次與被告張正國見面前，被告張正國騙稱要還她錢 ，還
      要她帶一個不透明的袋子去裝錢，才會因此被騙上車。足
      證被告張正國等人一再設計陷害甲○，使甲○失去戒心而再
      度受害，被告等人前揭辯解亦不可採。
　　⑸被告 蘇秀桃自述與甲○為好友，不可能害她，並在甲○第一
      時間報案時，有陪同甲○報案。查甲○在第一次警詢中雖表
      示 蘇秀桃未參與犯行，但甲○作出報案的決定時，被告 
      蘇秀桃尚在小娘娘護膚店工作，應該也會深怕自己牽連犯
      罪，而主動表示要提供線索（被告 蘇秀桃有提出手機內
      儲存的「行車路線圖」《時間與定位資訊》讓甲○回憶案情
      經過的細節），因此使甲○對 蘇秀桃作有利的證詞。但甲
      ○深思後，於第二次以後的警詢、偵訊、審理陳述均表示 
      蘇秀桃有參與犯行，且與客觀證據吻合，應可採信，已如
      前述。此外甲○於本院證述其9月3日獲釋後沒有將受侵害
      的遭遇告訴同事的原因，除了怕張正國報復之外，是因為
      「我回來後認為他們都是壞人」（本院卷㈡第209頁）等語
      ，顯已對 蘇秀桃失去同事間的信任。被告 蘇秀桃以其曾
      陪同甲○報案表示自己不可能涉案云云，未可採信。
　㈨綜合前述各節，本案事證明確，被告張正國、 李哲緯、 蘇
    秀桃、洪琬惠之犯行堪以認定，應依法論科。
三、論罪科刑：
　㈠犯罪事實一部分，核被告張正國、 李哲緯所為，係犯刑法第
    330條第1項、第321條第1項第3款、第328條第1項之攜帶兇
    器強盜罪（起訴書引用刑法第346條第1項之恐嚇取財罪名，
    業經檢察官於準備程序當庭更正起訴法條）、刑法第302條
    第1項之剝奪他人行動自由罪（已當庭告知相關罪名以進行
    言詞辯論，無礙於被告等人行使其防禦權）。被告張正國、
     李哲緯二人就上述犯行互有犯意聯絡及行為分擔，為共同
    正犯。　 
　㈡犯罪事實二至五之部分：
　　⑴被告張正國、 李哲緯就犯罪事實二至五之犯行，均係犯刑
      法第346條第1項之恐嚇取財罪、刑法第302條第1項之剝奪
      他人行動自由罪。
    ⑵被告洪琬惠、 蘇秀桃就犯罪事實二、四之犯行，均係犯刑
      法第346條第1項之恐嚇取財罪、刑法第302條第1項之剝奪
      他人行動自由罪（被告洪琬惠犯罪期間自108年8月26日起
      算至108年9月2日止，被告 蘇秀桃犯罪期間自108年8月28
      日至108年9月2日止）。　　
　　⑶關於108年9月2日凌晨被告等人約在中秀泰影城見面後，由
      被告洪琬惠告知張正國甲○仍有現金放在宿舍，被告張正
      國即交待 李哲緯載 蘇秀桃去拿取現金5萬元之事實，雖
      為起訴書所漏載，但此部分與前述犯罪事實二至四的犯行
      ，乃有接續犯之事實上及裁判上一罪關係，應為起訴效力
      及，本院自應併予審理。
　　⑷檢察官於準備程序中認為上述犯罪事實二至五之犯行，被
      告等人均涉犯刑法第330條第1項、第321條第1項第3款、
      第328條第1項之攜帶兇器強盜罪，容有誤會，本院在起訴
      書所載基本社會事實相同之範圍內，依法變更起訴法條（
      已當庭告知相關罪名以進行言詞辯論，無礙於被告等人行
      使其防禦權）。被告張正國、 李哲緯、 蘇秀桃、洪琬惠
      就此部分犯行，於其等參與之犯罪期間內，與同時段參與
      犯行之其他共犯（如前述），互有犯意之聯絡及行為之分
      擔，為共同正犯。
　㈢犯罪事實六之部分，核被告張正國、 李哲緯、 蘇秀桃所為
    ，均係犯刑法第346條第1項之恐嚇取財罪、刑法第302條第1
    項之剝奪他人行動自由罪。被告三人就此部分犯行，互有犯
    意聯絡及行為分擔，均為共同正犯。檢察官於準備程序中認
    為此部分被告三人均涉犯刑法第330條第1項、第321條第1項
    第3款、第328條第1項之攜帶兇器強盜罪，容有誤會，本院
    在起訴書所載基本社會事實相同之範圍內，依法變更起訴法
    條（已當庭告知相關罪名以進行言詞辯論，無礙於被告等人
    行使其防禦權）。
　㈤罪數：
　　⑴被告張正國、 李哲緯實施犯罪事實一所示強盜、剝奪行動
      自由犯行，與犯罪事實二至五所示之恐嚇取財、剝奪行動
      自由犯行，犯罪時間密接，且剝奪行動之犯行是接續實施
      ，不能分割，依社會通念應可評價為一個行為，應認被告
      張正國、 李哲緯就犯罪事實一至五所示之犯行，為一行
      為觸犯數個罪名，均應依刑法第55條之規定，從一重論以
      「攜帶兇器強盜罪」。
　　⑵被告 蘇秀桃、洪琬惠就犯罪事實二至四之部分，犯罪模式
      相同、時間密接，顯見被告二人應是基於相同犯意接續實
      施，是認被告 蘇秀桃、洪琬惠就犯罪事實二至四之犯行
      ，在其等所參與的期間內，各屬接續犯，應論為一罪。被
      告二人於此段時間內同時觸犯恐嚇取財、剝奪行動自由罪
      ，乃一行為觸犯兩罪名，應依刑法第55條之規定，從一重
      以「恐嚇取財罪」論處。　
　　⑶犯罪事實六之部分，被告張正國、 李哲緯、 蘇秀桃之犯
      罪時間密接、手段相同，顯見被告三人應是基於相同犯意
      接續實施，是認被告張正國、 李哲緯、 蘇秀桃就犯罪事
      實六之犯行，各屬接續犯，應論為一罪。被告等人於此段
      時間內同時觸犯恐嚇取財、剝奪行動自由罪，乃一行為觸
      犯數罪名，應依刑法第55條之規定，從一重以「恐嚇取財
      罪」論處。
　　⑷被告張正國與 李哲緯就上述⑴、⑶所示之兩罪（加重強盜罪
      、恐嚇取財罪），被告 蘇秀桃就上述⑵、⑶所示之兩罪（
      均為恐嚇取財罪），犯意各別，行為互異，應分論併罰。
　　⑸犯罪事實一之部分，檢察官於準備程序中說明被告 蘇秀桃
      、洪琬惠均涉犯加重強盜罪嫌，惟本院認為不能證明其等
      參與此部分犯罪，已如前述，然因檢察官認被告 蘇秀桃
      、洪琬惠參與此部分之犯行，與前述認定有罪之部分具有
      接續犯之事實上及裁判上一罪關係，爰不另為無罪之諭知
      ，併予敘明。
   ㈥累犯：
     ⑴被告張正國前於101年間，因妨害風化案件，經臺灣新竹
       地方法院以101年度竹北簡字第211號判決處有期徒刑3月
       確定（第1案）；因侵占案件，經臺灣基隆地方法院以10
       1年度易字第275號判決處有期徒刑8月確定（第2案）；
       因違反槍砲彈藥刀械管制條例案件，經臺灣新竹地方法
       院以101年度訴字第239號判決處有期徒刑3年2月、併科
       罰金新臺幣10萬元，嗣經臺灣高等法院以102年度上訴字
       第11號判決駁回上訴而確定（第3案）；因妨害風化案件
       ，經臺灣桃園地方法院以101年度矚訴字第38號判決處有
       期徒刑5月確定（第4案），上開第1案至第4案，嗣經臺
       灣桃園地方法院以104年度聲字第3434號裁定定其應執行
       刑為有期徒刑4年2月確定，甫於105年3月18日縮短刑期
       假釋出監，於106年1月22日未經撤銷假釋而執行完畢，
       有臺灣高等法院被告前案紀錄表在卷可佐，並經被告張
       正國於本院審理時自承在卷。其於受有期徒刑執行完畢
       後，5年內故意再犯本件有期徒刑以上之各罪，均為累犯
       。考量被告張正國前案犯罪經徒刑執行完畢後，理應產
       生警惕作用，返回社會後能因此自我控管，不再觸犯有
       期徒刑以上之罪，然被告張正國卻故意以恐嚇、暴力或
       脅迫等方式，再犯本案數次犯行，足見被告張正國有其
       特別惡性，且前罪之徒刑執行無成效，其對於刑罰之反
       應力顯然薄弱，依司法院大法官釋字第775號解釋意旨，
       認皆有必要依刑法第47條第1項規定加重其刑。
　 　⑵被告洪琬惠於105年間，因公共危險案件，經臺灣臺中地
       方法院以105年度沙交簡字第1306號判決處有期徒刑3月
       確定，於106年7月4日易服社會勞動執行完畢，有臺灣高
       等法院被告全國前案紀錄表在卷可稽，且為被告洪琬惠
       自承在卷，其於受有期徒刑執行完畢後，5 年內故意再
       犯本件有期徒刑以上之罪，雖為累犯，惟參酌最高法院
       大法庭110年度台上大字第5660號刑事裁定，及司法院釋
       字第775 號解釋意旨，法院就是否應以累犯加重其刑應
       進行個案權衡，則考量被告本案所犯之罪名與前案並不
       相同，前案與本案犯罪行為態樣本質仍屬有異，衡酌被
       告洪琬是為了取回借款而參與本案犯罪，與主嫌張正國
       間並非有相同的犯罪動機，可責程度較低，依現存證據
       尚非能判斷有依累犯規定加重處罰之必要，爰不依刑法
       第47條之規定加重處罰，併予敘明。
　㈦爰以行為人之責任為基礎，審酌被告張正國、 李哲緯對甲○
    實施強盜之手段惡劣、剝奪甲○行動自由之期間不短，從甲○
    存款、宿舍取得之現金數額龐大，可責程度甚高，被告張正
    國為本案犯罪之主導者，被告 李哲緯聽從張正國指示實施
    犯行，應依其等角色分工給予差別之量刑，另衡酌被告 蘇
    秀桃、洪琬惠與甲○為同事關係，被告洪琬惠為了取回張正
    國向其所借之款項，不惜犧牲甲○的利益，被告 蘇秀桃為了
    協助洪琬惠拿回借款，且為了賺取出場費，亦不顧同事情誼
    ，而參與本案之部分犯行，斟酌被告 蘇秀桃、洪琬惠的犯
    罪動機、所獲得之利益，暨被告等人迄未賠償告訴人甲○所
    受損害，及被告等人之智識程度、生活狀況等一切情狀，各
    量處如主文所示之刑，並就被告 蘇秀桃、洪琬惠部分均諭
    知易科罰金之折算標準。另衡酌被告張正國、 李哲緯、 蘇
    秀桃所犯各罪及上開對甲○所所侵害法益之異同、對侵害法
    益之加重效應及時間、空間之密接程度，而為整體評價後，
    分別定其應執行刑，及就被告 蘇秀桃部分併諭知易科罰金
    之折算標準，以示懲儆。
四、沒收：
　　附表一、二所示被告等人從甲○存款中獲得之犯罪所得，共
    計為245萬元，其中被告 李哲緯自承獲得車資2萬元（本院
    卷㈠第349頁），加上犯罪事實四所示「資遣費」3萬元，被
    告 李哲緯應獲得5萬元，被告 蘇秀桃坦承獲得出場費5萬元
    （本院卷㈠第362頁），被告洪琬惠坦承於108年9月2日分得
    出場費1萬元（本院卷㈠第375頁），則扣除上述被告 李哲緯
    、 蘇秀桃、洪琬惠所獲得的金額（5萬元、5萬元、1萬元）
    ，尚有234萬元均由被告張正國拿走，業據被告張正國自承
    在卷，上述犯罪所得均未據扣案，亦未返還告訴人，均應依
    刑法第38條之1第1項規定分別對被告四人宣告沒收，並於全
    部或一部不能沒收或不宜執行沒收時，依同條第3項規定追
    徵其價額。
據上論斷，應依刑事訴訟法第299 條第1項前段、第300 條，判
決如主文。
本案經檢察官吳宗達提起公訴，檢察官楊閔傑到庭執行職務。
中　　華　　民　　國　　111 　年　　8 　　月　　11　　日
                     刑事第四庭  審判長法官 余仕明
                                 法      官 林怡君
                                 法      官 黃玉齡
以上正本證明與原本無異。
如不服本判決應於收受判決後20日內向本院提出上訴書狀，並應
敘述具體理由。其未敘述上訴理由者，應於上訴期間屆滿後20
日內向本院補提理由書（均須按他造當事人之人數附繕本），切
勿逕送上級法院。
告訴人或被害人對於判決如有不服具備理由請求檢察官上訴者，
其上訴期間之計算係以檢察官收受判決正本之日期為準。
中　　華　　民　　國　　111 　年　　8 　　月　　11　　日
                               書  記  官 吳育嫻

附錄論罪科刑法條：
㈠中華民國刑法第328條第1項（強盜罪）
  意圖為自己或第三人不法之所有，以強暴、脅迫、藥劑、催眠
  術或他法，至使不能抗拒，而取他人之物或使其交付者，為強
  盜罪，處5年以上有期徒刑。
㈡中華民國刑法第330條第1項
  犯強盜罪而有第321條第1項各款情形之一者，處7年以上有期
  徒刑。
㈢中華民國刑法第321條第1項
  犯前條第1項、第2項之罪而有下列情形之一者，處6月以上5年
  以下有期徒刑，得併科50萬元以下罰金：
　一、侵入住宅或有人居住之建築物、船艦或隱匿其內而犯之。
　二、毀越門窗、牆垣或其他安全設備而犯之。
　三、攜帶兇器而犯之。
　四、結夥三人以上而犯之。
　五、乘火災、水災或其他災害之際而犯之。
　六、在車站、港埠、航空站或其他供水、陸、空公眾運輸之舟
      、車、航空機內而犯之。
㈣中華民國刑法第346條第1項
  意圖為自己或第三人不法之所有，以恐嚇使人將本人或第三人
  之物交付者，處6月以上5年以下有期徒刑，得併科3萬元以下
  罰金。
㈤中華民國刑法第302條第1項
　私行拘禁或以其他非法方法，剝奪人之行動自由者，處5年以
  下有期徒刑、拘役或9千元以下罰金。
【附表一】
編號 提款人 提款時間 提款地點 提款金額 共同正犯 1 洪琬惠 李哲緯 108年8月24日4時47、50分許 臺中市○區○○路0段000號 8萬元 7萬元 張正國 李哲緯 2 洪琬惠 108年8月25日8時56、57分許 臺中市○區○○路000號 8萬元 7萬元 張正國 李哲緯 3 洪琬惠 108年8月26日0時12、13分許 臺中市○區○○路000號 8萬元 7萬元 張正國 李哲緯 4 李哲緯 108年8月27日0時38分許起至同日0時47分許止 臺南市○○區○○○00○0號萊爾富超商（起訴書誤載為臺南市○○區○○路00號） 15萬元(7筆各2萬元 、1筆1萬元) 張正國 李哲緯 洪琬惠 5 洪琬惠 108年8月28日11時10分許起至同日11時18分許止 臺南市○○區○○○00○0號萊爾富超商（起訴書誤載為臺南市○○區○○路00號） 15萬元(7筆各2萬元 、1筆1萬元) 張正國 李哲緯 洪琬惠 蘇秀桃 6 洪琬惠 108年8月29日15時13分許起至同日15時23分許止 彰化縣○○鎮○○路0段000○0號 15萬元(7筆各2萬元 、1筆1萬元) 張正國 李哲緯 洪琬惠 蘇秀桃 7 李哲緯 108年8月30日0時29、30分許 臺中市○○區○○路0段000號 8萬元 7萬元 張正國 李哲緯 洪琬惠 蘇秀桃 8 蘇秀桃 108年8月31日9時23、24分許 彰化縣○○鄉○○路0段000號 8萬元 7萬元 張正國 李哲緯 洪琬惠 蘇秀桃 9 告訴人 甲○ 108年9月1日2時51分許起至同日2時54分許止 彰化縣○○鄉○○路0段000號 8萬元 5萬元 1萬元 1萬元 張正國 李哲緯 洪琬惠 蘇秀桃 10 告訴人 甲○ 108年9月2日0時57分許、同日2時30分許、同日2時32分許 臺中市○區○○路00號 8萬元 5萬元 2萬元  張正國 李哲緯 洪琬惠 蘇秀桃 11 108年9月2日凌晨1時11分許， 李哲緯從台中駕車帶 蘇秀桃返回小娘娘護店的宿舍，由 蘇秀桃拿取甲○放在宿舍裡的現金鈔票合計5萬元，同日1時53分 李哲緯將 蘇秀桃帶回台中，張正國指示把5萬元交給 李哲緯， 李哲緯從中拿給 蘇秀桃、洪琬惠各1萬元作為出場費。    張正國 李哲緯 蘇秀桃 洪琬惠 12 告訴人 甲○ 108年9月3日0時1分許起至同日0時4分許止 彰化縣○○鄉○○路0段000號 8萬元 5萬元 1萬元 1萬元 張正國 李哲緯 

【附表二】
編號 提款人 提款時間 提款地點 提款金額 共同正犯 1 李哲緯 108年10月1日22時1分許至同日22 時8分許止 彰化縣○○市○○路000號 15萬元(7筆各2萬元 、1筆1萬元) 張正國 李哲緯 蘇秀桃 2 李哲緯 108年10月2日0時19分許至同日0時26分許止 彰化縣○○市○○路0段000號 15萬元(7筆各2萬元 、1筆1萬元) 張正國 李哲緯 蘇秀桃 3 告訴人 甲○ 108年10月3日16時46分許起至同日16時51分許止 臺中市○區○○路00號 8萬元 5萬元 1萬元 1萬元 張正國 李哲緯 蘇秀桃 4 告訴人 甲○ 108年10月4日15時54分許起至同日16時5分許止 臺中市○區○○路000號 15萬元(7筆各2萬元 、1筆1萬元) 張正國 李哲緯 蘇秀桃 5 告訴人 甲○ 108年10月5日0時6分許起至同日0時16分許止 臺南市○○區○○○00○0號 15萬元(7筆各2萬元 、1筆1萬元) 張正國 李哲緯 蘇秀桃 

【附件甲】本案相關事件之詳細經過情形
 ㈠108年8月24日凌晨1時30分許，被告張正國、 李哲緯帶著 蘇秀桃、洪琬惠及甲○，從大村小娘店來到台中公園，停留約30分鐘後，又前往俏王妃酒店，離開酒店後，到北區中清路，由洪琬惠、 李哲緯下車提領15萬元，最後錢都由張正國拿走。凌晨約6時許抵達達彰化市伊碟汽車旅館。同日上午10時19分，五人都來到台中市○○街000號(張正國友人住處)。這時候店經理戊○○急著找甲○，要交待「地瓜」的事，都沒有下聞，晚上傳訊給甲○並稱「急事回電」，洪琬惠隨後傳給戊○○一張甲○在睡覺的照片，嗣戊○○與洪琬惠通話。戊○○又於晚上傳訊「請66回電」。 ㈡張正國、甲○、洪琬惠、 蘇秀桃、 李哲緯停留在大昌街，108年8月25日上午接近9時許，洪琬惠在台中市公益路上提領15萬元，錢由張正國拿走。這一天與前一天洪琬惠有拿出自己總金額20萬元的現金借給張正國。在此前後戊○○仍不斷在找甲○。 蘇秀桃於中午從台中返回田中住處，晚上7時32分許又回到台中找甲○等人（ 蘇秀桃回彰化拿衣服去台中要讓甲○更換）， 李哲緯則與張正國基地台位置相同。 ㈢108年8月26日凌晨0時許，洪琬惠在台中市公益路上領取15萬元，錢由張正國拿走。後來 蘇秀桃、洪琬惠一起返回彰化。此時戊○○仍在找甲○，於上午9時52分與洪琬惠通話，於11時32分與甲○有通話3分鐘。張正國、 李哲緯帶同甲○南下，並聯絡洪琬惠在彰化伊蝶汽車旅館會合，商討前往南部遊玩。當日下午2時33分許，洪琬惠、甲○、張正國、 李哲緯一行人已經到了台南白河區關子嶺( 蘇秀桃未同往)。後來 李哲緯聯絡妻兒從台中搭車南下找 李哲緯一起消費、旅遊。 ㈣108年8月27日0時38分， 李哲緯於台南關子嶺的超商領取15萬元，一行人停留至白天。下午15時53分，張正國、 李哲緯、洪琬惠、甲○來到了雲林古坑。洪琬惠為某些事情，跟張正國吵架，打電話叫 蘇秀桃過來， 蘇秀桃於同日夜間23時54分凌晨翌日0時34分，叫了一台計程車南下找張正國等人。（28日）凌晨1時許， 蘇秀桃來到台南關仔嶺與張正國等四人會合。洪琬惠於8月28日上午11時10分許，在關子嶺的超商領取15萬元，最後錢由張正國拿走。晚上一行人來到高雄鳳山，入宿歐閣汽車旅館。  ㈤張正國、 李哲緯、洪琬惠、 蘇秀桃、甲○等人於8月29日白天從歐閣汽車旅館離開後，北返回彰化，洪琬惠於108年8月29日15時13分許在北斗鎮便利商店提領15萬元（ 蘇秀桃也同行），最後錢由張正國拿走，接著一行人前往台中， 蘇秀桃、洪琬惠再開車返回彰化， 蘇秀桃於下午回到田中，晚上6時41分再去小娘娘。張正國則帶甲○去金悅富酒店喝酒，再叫 李哲緯開車帶張正國及甲○去台中大里春天溫泉旅館住宿。8月30日凌晨0時30分許， 李哲緯在河南路2段436號領取15萬元，錢由張正國拿走。 蘇秀桃於凌晨2時許前往台中春天汽車旅館找張正國、 李哲緯談事情，直到上午6時18分許， 蘇秀桃搭計程車返回小娘娘店。同日（30日）中午12時54分，洪琬惠傳訊息給戊○○表示自己想要離職。8月30日下午，張正國帶 蘇秀桃、甲○到 蘇秀桃住處附近的農田去拆解並丟棄槍枝（後來為警查獲）。8月30日晚上，張正國、甲○及 蘇秀桃同住員林的楓彩汽車旅館。 ㈥108年8月31日9時23、24分許， 蘇秀桃在彰化縣○○鄉○○路0段000號領取8萬元、7萬元，最後錢都被張正國拿走。上午10時40分許， 蘇秀桃與張正國、 李哲緯及甲○前往台中梧棲(洪琬惠未共同前往)。事後張正國、蘇秀桃、甲○一起至埤頭、北斗各處，期間曾返回田中，晚上又至北斗雞山莊、養生會館、員林ktv消費，戊○○在下午多次聯絡甲○未果。 蘇秀桃在唱歌後搭計程車離開。 ㈦108年9月1日凌晨2時51分許起至同日2時54分止，張正國帶甲○至彰化縣○○鄉○○路0段000號，領取15萬元，甲○把錢交給張正國。隨後張正國又帶甲○至員林、基隆，並住在基隆。後來回到台中，當天晚上張正國帶甲○，與 蘇秀桃、洪琬惠約在台中秀泰影城見面談論張正國向洪琬惠所借的款項如何處理（ 蘇秀桃、洪琬惠於晚上23時53分前往台中秀泰影城）。甲○於108年9月2日0時57分許、同日2時30分許、同日2時32分許，在臺中市○區○○路00號，領取15萬元，交給張正國。接著 李哲緯帶 蘇秀桃於同日（9月2日）凌晨1時11分返回小娘娘，到宿舍去拿甲○的現金5萬元，同日1時53分 李哲緯帶 蘇秀桃到台中某處，從剛才拿到的錢當中拿給 蘇秀桃、洪琬惠各1萬元當出場費，其餘3萬元由 李哲緯取得。後來洪琬惠、 蘇秀桃即返回彰化（ 蘇秀桃於凌晨3時16分回到小娘娘）， 李哲緯亦離開。接著張正國帶甲○同行，下午回到員林。 ㈧108年9月3日0時1分許起至同日0時4分許止，張正國帶甲○至彰化縣埔心鄉中正路領取15萬元，甲○把錢交給張正國。同日凌晨0時22分許，張正國同意甲○離開，並讓甲○搭車返回小娘娘護膚店。 ㈨108年10月1日張正國打 蘇秀桃的電話，稱要與甲○見面討論還錢的事，甲○同意。張正國聯絡 李哲緯從台中南下到彰化找張正國，兩人與甲○見面後，張正國改稱要向甲○借錢，同日上午9時56分 李哲緯、甲○、張正國前往 蘇秀桃的田中住處，甲○把鑰匙交給 蘇秀桃，由蘇秀返回小娘娘拿取甲○的提款卡，再開甲○的車回來，把提款卡交給甲○。後來張正國帶甲○離開，張正國通知 李哲緯於晚上10時許在彰化市見面，並由 李哲緯在超商領取15萬元，最後錢都由張正國拿走。 李哲緯又於翌日（10月2日）凌晨0時19分在彰化市領取15萬元，最後錢都由張正國拿走。接著李哲緯代駕開空車回來台中，張正國、甲○開另一台車返回台中春天汽車旅館過夜。接著由張正國獨自帶甲○四處遊盪。 ㈩108年10月3日16時46分許起至同日16時51分許止，張正國帶甲○前往臺中市西區領取15萬元，甲○把錢交給張正國。晚上張正國帶甲○前往台北市萬華區。 108年10月4日15時54分許起至同日16時5分許止，張正國帶甲○至臺中市○區○○路000號領取15萬元，甲○把錢交給張正國。接著張正國開車載甲○前往台南關子嶺，並打電話叫 李哲緯把甲○的車開到關子嶺會合。 甲○於108年10月5日0時6分許起至同日0時16分許止，在臺南市○○區○○○00○0號領取15萬元，把錢交給張正國之後，甲○獨自駕車離開，凌晨2時49分返回小娘娘。 李哲緯則開車帶張正國回台中。 

【附件乙】甲○於本院審理之證詞摘錄
案發當天（108年8月23日）我原本在服務其他客人， 蘇秀桃叫我過來張正國的包廂，我問他有沒有要給我打單，張正國說要約我們出去吃消夜，應該也有買我的時段，實際上張正國有沒有去買單我不知道，我們出去之前不會先跟客人約定要出去多久。當天車上五人，由 李哲緯開車，帶我們到臺中公園，沒有去吃宵夜，我就莫名其妙說怎麼來這裡，張正國就說我說洪琬惠是小偷，因為我曾說我親眼見到洪琬惠動客人（廖董）的口袋，偷客人的錢，張正國就說要打我，要替洪琬惠她們出氣（因為洪琬惠是 蘇秀桃的姊姊）。在臺中公園的時候，我有聽到張正國叫 李哲緯去拿槍。後來 李哲緯開車帶我們從臺中公園離開，張正國帶我們幾個人去俏王妃酒店消費，在路上張正國就亮出槍，張正國說槍打了會死人，後來在酒店裡張正國說要說付錢，我說那個錢我請不起，宵夜可以，張正國就說我那天自做主張想要找另一同事一起吃宵夜，要掛他的單，說我亂出主意，他恐嚇我要我賠他200萬元，我說我沒錢，他不高興就打我的臉，要跟我拿提款卡， 李哲緯、洪琬惠、 蘇秀桃在場都沒有阻止張正國，張正國說喝一杯酒折10萬元，我就喝了，我平常不常喝酒，喝兩杯就醉了。因為張正國打我，我不敢不拿提款卡出來，把密碼抄在紙上，張正國就叫 李哲緯和洪琬惠拿我的提款卡去領錢，回來之後就說存摺裡還有很多錢。我不知道自己麼離開俏王妃酒店，我喝醉了。我有意識的時候，洪琬惠叫 蘇秀桃拿藥酒我吃，說是解酒藥，張正國事後跟我說那是安眠藥，讓我睡省得顧。我醒來的時候，洪琬惠、 蘇秀桃、 李哲緯在客廳，我一個人在房間。他們在外面顧，我本來想從窗子跳下去逃走，但很高，而且下面都是機車，我沒辦法這樣做。後來又去了很多地方，我不知道為什麼要一直換地點，要問張正國，他們在跑路。而且當時我的臉被打傷，臉腫起來，腫到不能吃飯，張正國怕我去驗傷，不敢讓我離開。我的提款卡一天只能領15萬元，從108年8月23日到9月3日，我的帳戶每天都被提領15萬元，這些錢都被張正國拿去，他們私下如何分我不知道，洪琬惠有拿我的20萬元， 李哲緯有帶他老婆去買金子，都是花我的錢，張正國說是要犒賞 李哲緯的老婆。我沒有向公司請假，會被扣錢，這些都算花我的錢。過程中我跟 蘇秀桃說叫她救我，她說沒有辦法，我找不到幫我逃走的人，因為洪琬惠是害我的人。我的兩支手機都被他們拿走，張正國有拿手機叫我騙經理說我回台北，家裡有事，張正國人在旁邊，我怎麼跟經理講實話。8月30日到9月2日之前，還有去北斗雞山莊養生會館、員林KTV、台中梧棲、北斗、基隆、台中秀泰影城等處。從108年8月24日到9月3日這幾天，張正國沒有再打我，我有給他錢，他不會打我。我還是會感到害怕，因為之前被打，還有亮槍，心裡陰影還在，這期間我沒有機會使用手機對外求援，我不敢跟其他人（陌生人）求援，怕有生命危險。回來之後，我一直在埔心的彰化醫院看心理醫生，也有去收驚。 我沒有跟洪琬惠借20萬元，是張正國跟洪琬惠借的，張正國也承認，但是張正國叫洪琬惠跟我討這筆錢，後來洪琬惠有跟我討錢。9月2日凌晨領了15萬元， 李哲緯又帶 蘇秀桃去宿舍拿我的百元鈔共5萬元，是因為洪琬惠跟張正國說我的宿舍還有錢（因為我宿舍還有百鈔共5萬，他們拿走這5萬，回來我又給洪琬惠15萬元。第197頁） 我有跟張正國他們去丟過兩支槍，他說那兩支短槍他不要了，他還有長槍（本院卷㈡第199頁）。 -------------------------------------------------------------------- （本院卷二第173頁以下） 10月1日再次跟張正國出去的原因，是張正國打電話給 蘇秀桃， 蘇秀桃拿手機給我，我那天在忙， 蘇秀桃一直叫我接，張正國說他要還我錢，所以我才去跟他見面，他叫我袋子不要拿透明的（因為要裝錢的緣故），他叫我上車，我問錢呢，他說「你上車，不然那麼多錢無法清點」，我就這樣被騙上車，他直接帶我到 蘇秀桃的家中，又改口說要向我借錢。我怕有生命危險，因為他有槍，我又領錢給他。到關子嶺之後，我拿隨車攜帶的鑰匙給張正國，張正國叫 李哲緯開我的車到關子嶺來給我，我領了15萬元給張正國，然後我就一個人開車回彰化。 
【附件丙】證人戊○○於本院審理之證詞摘錄
甲○在小娘娘工作20幾年，就我所知她從來沒有休假過。也從來沒有像本案這樣失蹤過。（案發時）我覺得奇怪的地方是，一個從來不會休假的人，怎麼沒有來上班。我不知道他們一起出去，我電話一直打，她是一個正常出席的人，不應該沒有來上班。隔天上班時，我看誰沒有進來，湊起來才知道甲○、洪琬惠、 蘇秀桃三人是一起出去。找不到甲○時，我有聯絡洪琬惠和 蘇秀桃，因為甲○的男朋友（地瓜）一直找我，有一次聯絡到洪琬惠，因為我一直打，她們也是很煩，她們跟我說沒有什麼事情，甲○在睡覺，所以才會有那張照片（指洪琬惠傳給戊○○的照片），就是要我放心，不要再一直找，她們可能覺得我很吵，一直在擾亂他們。一開始他們都敷衍我，沒有人願意告訴我發生什麼事情。洪琬惠在八月底回來，就很生氣跟我說要馬上離職，她也不講原因，她很生氣的跟我說如果還要做朋友，就馬上給她辦離職。我有聽甲○說要去領15萬元給洪琬惠，至於有沒有還，這是他們私人的借貸我就不過問。甲○都是住在宿舍。 （甲○不在的那段時間）我打給洪琬惠和 蘇秀桃，她們都有接。但是我打給甲○，她不會馬上接，比如我早上打，下午她才會回我，她告訴我她回到台北的家，要我可以的話不要打，她不方便講電話，我一直相信她在台北，直到有一天我們裡面的美容師說不對勁，甲○的車子在後面的停車場，我才覺得這件事不對，我就開始瘋狂找她們一群人。我跟甲○聯繫上的時候，我問她在哪裡，一開始說在家裡，我說妳這樣我會緊張，那麼久沒有消息，我打電話你要主動回電話，你們都一起出去，有沒有什事，後來她就說妳不用擔心，我跟她說我沒辦法，我真的是被地瓜逼到快瘋了，她說妳就不要理他就好了，你就跟他說人生病了，就是叫我去安撫她男友。我告訴他我很為難，地瓜一直找，我不能一直騙地瓜，她說你跟他說我不舒服去看醫生，但是看醫生這種事不可能每天都講得過。洪琬惠、 蘇秀桃、甲○回來之後，一開始我問三個人都不回答我，洪琬惠、 蘇秀桃說當事人不讓他們講，我問不出什麼。甲○第一次回來的時候，我沒有發現異狀。她只是很不耐煩的叫我不要問。 後來我知這件事時，我跟甲○說我們馬上去報警，本來要去市刑大，甲○的男朋友說他有認識的人，叫我們跟偵查隊聯絡，我們要去的時候， 蘇秀桃有過來，因為甲○有一些細節想不起來， 蘇秀桃幫她想中間的細節，我能幫的就是提供手機上的紀錄跟她們的出勤紀錄。 甲○曾經跟我說，她認為廖董的錢是洪琬惠拿的，甲○回來之後（指9月3日回來後），她說要去領15萬元給洪琬惠，要洪琬惠當面把3萬元拿給廖董。廖董的錢是否真的被洪琬惠拿去，我無法判斷。 10月1日甲○又沒有來上班，我就沒有再追問，因為之前她們三個給我的態度就是什麼事都不想回答，所以我不想再問。10月5日甲○回來之後，甲○說出這些事，我就提議說一定要去報案。